【裁判字號】    95,台上,4281
【裁判日期】    950803
【裁判案由】    偽造有價證券
【裁判全文】
最高法院刑事判決            九十五年度台上字第四二八一號
    上  訴  人  乙○○
                        （另案在台灣高雄第二監獄執行）
                甲○○
                        樓
                丙○○
上列上訴人等因偽造有價證券案件，不服台灣高等法院中華民國
九十五年四月二十六日第二審判決（九十四年度上訴字第一六六
四號，起訴案號：台灣士林地方法院檢察署九十一年度偵字第一
一七五六、一二三四四、一二三四五、一二三四六號、九十二年
度偵緝字第一五五號「原判決漏載一一七五六、一二三四五、一
二三四六、一五五號」），提起上訴，本院判決如下：
    主  文
上訴駁回。
    理  由
按刑事訴訟法第三百七十七條規定，上訴於第三審法院，非以判
決違背法令為理由，不得為之。是提起第三審上訴，應以原判決
違背法令為理由，係屬法定要件。如果上訴理由書狀並未依據卷
內訴訟資料，具體指摘原判決不適用何種法則或如何適用不當，
或所指摘原判決違法情事，顯與法律規定得為第三審上訴理由之
違法情形，不相適合時，均應認其上訴為違背法律上之程式，予
以駁回。本件上訴人乙○○上訴意旨略稱：(一)、伊於民國九十五
年四月十二日原審法院審判長踐行刑事訴訟法第九十五條告知義
務後，已表示因家住高雄，請求給予半個月時間，以便選任辯護
人協助辯護，卻未獲准，當日即辯論終結，顯然侵害乙○○之基
本權利。(二)、乙○○除犯本案之外，尚於八十七年及八十八、八
十九年間，亦犯與本案情節相同之偽造信用卡盜刷詐欺案件，前
者已經判刑確定，後者仍在台灣高雄地方法院審理中，原判決固
認本案與八十七年之前案，因時間相距過久，而非屬連續犯之同
一案件，卻忽略八十八、八十九年之後案，實則三案係具有延續
性之連續犯，原審未就本案為免訴之判決，自有判決不適用法則
之違誤。(三)、原判決認定乙○○夥同甲○○於九十年六月一日，
持偽造之金融卡至中國商銀高雄分行提款機詐提被害人存款，微
論原判決附表一編號五所載時間，「九十一年」六月一日，要與
其附表三所示時間（九十年六月一日）不同，已有認定事實不符
證據之違失，且所憑以認定之證據，僅有乙○○在偵查中語意含
糊之自白，別無被害人指認或提款錄影帶佐證，自亦有違背證據
法則之違法。另上訴人甲○○、丙○○共同上訴意旨略謂：原判
決事實欄既載有關於「附表一編號十、十一」及「十二」部分之
窺視持卡人密碼，以進行側錄密碼犯行，乃所附之附表內，竟無
該三編號之詳情，顯有判決理由矛盾之違失各云云。惟查：(一)、
證據之取捨及事實之認定，係屬事實審法院自由判斷之職權，此
項自由判斷職權之行使，倘不違背客觀存在之經驗法則或論理法
則，即無違法可言。本件原判決主要係依憑甲○○、丙○○、胡
家瑋、葉威坦承窺視他人金融卡密碼，進而偽造金融卡，盜領款
項、轉帳之供述，其中如原判決附表一編號五部分，除有乙○○
之警詢自白外，並有楊銘章、趙士清、陳建成、曾耀慶之證言，
暨側錄所得之電磁紀錄、所用扣案器材，同表其餘部分尚有上訴
人等三人及其共同正犯之手機基地台位置、側錄器影像畫面、指
紋鑑驗書、各相關銀行交易明細資料與函件等證據資料，乃認定
上訴人等有原判決所載之犯行，因而撤銷第一審之科刑判決，改
判適用行為時及裁判時之法律，依牽連犯偽造金融卡、妨害秘密
及以不正方法將虛偽資料輸入電腦而取得他人財產罪，從一重均
論處上訴人等三人共同連續意圖供行使之用，而偽造金融卡（乙
○○累犯）罪刑。並於理由二－(四)內，說明乙○○於本件之犯罪
時間係自九十一年五月間起，已與其八十七年十一月間所犯之另
案相隔近四年，二件無連續犯裁判上一罪之關係。所為事實認定
及得心證理由，俱有卷內各證據資料在案可稽。乙○○上訴意旨
指稱原審僅憑其在偵查中之模糊自白，認定其有原判決附表一編
號五之犯行一節，殊有誤會。再原審縱未斟酌乙○○尚有其所稱
之八十八年及八十九年之上揭犯行，仍與本件犯罪時間相距一年
有餘，原判決就本件予以個別論處，亦難認違背經驗法則或論理
法則，核無乙○○上訴意旨所謂判決不適用法則之違法情形存在
。(二)、審判期日之訴訟程序，專以審判筆錄為證，刑事訴訟法第
四十七條定有明文。乙○○在第一審時，即坦白認罪，而行簡式
審判程序，上訴第二審後，於原審受命法官行準備程序時，受命
法官詢以為何不選任辯護人，尚答以「不需要」，嗣於審判期日
，審判長踐行刑事訴訟法第九十五條之告知義務後，仍未有任何
表示，有各該筆錄在案可徵，乙○○上訴意旨竟謂原審未予其選
任辯護人之機會，顯非確實依據卷內訴訟資料而為指摘。至原判
決附表一固有漏列編號十至十二之情事及附表三所載時間有顯然
錯誤之情形，而有微疵，但既非不能由原審法院依司法院釋字第
四三號解釋另以裁定更正之，且該漏列部分所犯係刑法第三百十
五條之一之妨害秘密罪，核屬刑事訴訟法第三百七十六條第一款
所定不得上訴於第三審法院之罪名，其牽連之重罪（偽造金融卡
、以不正方法將虛偽資料輸入電腦而取得他人財產罪）上訴並不
合法，此輕罪部分自亦無從為實體上審理；而附表三之顯然錯誤
，於判決主旨不生影響，依刑事訴訟法第三百八十條規定意旨，
無許資為上訴第三審適法理由之餘地。依上說明，應認上訴人等
三人之上訴均為違背法律上之程式，予以駁回。
據上論結，應依刑事訴訟法第三百九十五條前段，判決如主文。
中    華    民    國  九十五  年    八    月    三    日
                      最高法院刑事第八庭
                          審判長法官  張  淳  淙
                                法官  張  春  福
                                法官  呂  丹  玉
                                法官  洪  昌  宏
                                法官  蔡  彩  貞
      本件正本證明與原本無異
                                      書  記  官
中    華    民    國  九十五  年    八    月    七    日
                                                      Ｖ


司法院資訊處製作；財團法人民間司法改革基金會備份。
